{"present": {"1 Singular": {"Affirmative": "anail\u00eds\u00edm", "Question": "an anail\u00eds\u00edm?", "Negative": "n\u00ed anail\u00eds\u00edm"}, "2 Singular": {"Affirmative": "anail\u00eds\u00edonn t\u00fa", "Question": "an anail\u00eds\u00edonn t\u00fa?", "Negative": "n\u00ed anail\u00eds\u00edonn t\u00fa"}, "3 Singular": {"Male": {"Affirmative": "anail\u00eds\u00edonn s\u00e9", "Question": "an anail\u00eds\u00edonn s\u00e9?", "Negative": "n\u00ed anail\u00eds\u00edonn s\u00e9"}, "Female": {"Affirmative": "anail\u00eds\u00edonn s\u00ed", "Question": "an anail\u00eds\u00edonn s\u00ed?", "Negative": "n\u00ed anail\u00eds\u00edonn s\u00ed"}}, "1 Plural": {"Compressed": {"Affirmative": "anail\u00eds\u00edmid", "Question": "an anail\u00eds\u00edmid?", "Negative": "n\u00ed anail\u00eds\u00edmid"}, "Extended": {"Affirmative": "anail\u00eds\u00edonn muid", "Question": "an anail\u00eds\u00edonn muid?", "Negative": "n\u00ed anail\u00eds\u00edonn muid"}}, "2 Plural": {"Affirmative": "anail\u00eds\u00edonn sibh", "Question": "an anail\u00eds\u00edonn sibh?", "Negative": "n\u00ed anail\u00eds\u00edonn sibh"}, "3 Plural": {"Affirmative": "anail\u00eds\u00edonn siad", "Question": "an anail\u00eds\u00edonn siad?", "Negative": "n\u00ed anail\u00eds\u00edonn siad"}, "Passive": {"Affirmative": "anail\u00eds\u00edtear", "Question": "an anail\u00eds\u00edtear?", "Negative": "n\u00ed anail\u00eds\u00edtear"}}, "future": {"1 Singular": {"Affirmative": "anail\u00edseoidh m\u00e9", "Question": "an anail\u00edseoidh m\u00e9?", "Negative": "n\u00ed anail\u00edseoidh m\u00e9"}, "2 Singular": {"Affirmative": "anail\u00edseoidh t\u00fa", "Question": "an anail\u00edseoidh t\u00fa?", "Negative": "n\u00ed anail\u00edseoidh t\u00fa"}, "3 Singular": {"Male": {"Affirmative": "anail\u00edseoidh s\u00e9", "Question": "an anail\u00edseoidh s\u00e9?", "Negative": "n\u00ed anail\u00edseoidh s\u00e9"}, "Female": {"Affirmative": "anail\u00edseoidh s\u00ed", "Question": "an anail\u00edseoidh s\u00ed?", "Negative": "n\u00ed anail\u00edseoidh s\u00ed"}}, "1 Plural": {"Compressed": {"Affirmative": "anail\u00edseoimid", "Question": "an anail\u00edseoimid?", "Negative": "n\u00ed anail\u00edseoimid"}, "Extended": {"Affirmative": "anail\u00edseoidh muid", "Question": "an anail\u00edseoidh muid?", "Negative": "n\u00ed anail\u00edseoidh muid"}}, "2 Plural": {"Affirmative": "anail\u00edseoidh sibh", "Question": "an anail\u00edseoidh sibh?", "Negative": "n\u00ed anail\u00edseoidh sibh"}, "3 Plural": {"Affirmative": "anail\u00edseoidh siad", "Question": "an anail\u00edseoidh siad?", "Negative": "n\u00ed anail\u00edseoidh siad"}, "Passive": {"Affirmative": "anail\u00edseofar", "Question": "an anail\u00edseofar?", "Negative": "n\u00ed anail\u00edseofar"}}, "past": {"1 Singular": {"Affirmative": "d'anail\u00edsigh m\u00e9", "Question": "ar anail\u00edsigh m\u00e9?", "Negative": "n\u00edor anail\u00edsigh m\u00e9"}, "2 Singular": {"Affirmative": "d'anail\u00edsigh t\u00fa", "Question": "ar anail\u00edsigh t\u00fa?", "Negative": "n\u00edor anail\u00edsigh t\u00fa"}, "3 Singular": {"Male": {"Affirmative": "d'anail\u00edsigh s\u00e9", "Question": "ar anail\u00edsigh s\u00e9?", "Negative": "n\u00edor anail\u00edsigh s\u00e9"}, "Female": {"Affirmative": "d'anail\u00edsigh s\u00ed", "Question": "ar anail\u00edsigh s\u00ed?", "Negative": "n\u00edor anail\u00edsigh s\u00ed"}}, "1 Plural": {"Compressed": {"Affirmative": "d'anail\u00eds\u00edomar", "Question": "ar anail\u00eds\u00edomar?", "Negative": "n\u00edor anail\u00eds\u00edomar"}, "Extended": {"Affirmative": "d'anail\u00edsigh muid", "Question": "ar anail\u00edsigh muid?", "Negative": "n\u00edor anail\u00edsigh muid"}}, "2 Plural": {"Affirmative": "d'anail\u00edsigh sibh", "Question": "ar anail\u00edsigh sibh?", "Negative": "n\u00edor anail\u00edsigh sibh"}, "3 Plural": {"Compressed": {"Affirmative": "d'anail\u00edsigh siad", "Question": "ar anail\u00edsigh siad?", "Negative": "n\u00edor anail\u00edsigh siad"}, "Extended": {"Affirmative": "d'anail\u00eds\u00edodar", "Question": "ar anail\u00eds\u00edodar?", "Negative": "n\u00edor anail\u00eds\u00edodar"}}, "Passive": {"Affirmative": "anail\u00eds\u00edodh", "Question": "ar anail\u00eds\u00edodh?", "Negative": "n\u00edor anail\u00eds\u00edodh"}}, "condi": {"1 Singular": {"Affirmative": "d'anail\u00edseoinn", "Question": "an anail\u00edseoinn?", "Negative": "n\u00ed anail\u00edseoinn"}, "2 Singular": {"Affirmative": "d'anail\u00edseof\u00e1", "Question": "an anail\u00edseof\u00e1?", "Negative": "n\u00ed anail\u00edseof\u00e1"}, "3 Singular": {"Male": {"Affirmative": "d'anail\u00edseodh s\u00e9", "Question": "an anail\u00edseodh s\u00e9?", "Negative": "n\u00ed anail\u00edseodh s\u00e9"}, "Female": {"Affirmative": "d'anail\u00edseodh s\u00ed", "Question": "an anail\u00edseodh s\u00ed?", "Negative": "n\u00ed anail\u00edseodh s\u00ed"}}, "1 Plural": {"Compressed": {"Affirmative": "d'anail\u00edseoimis", "Question": "an anail\u00edseoimis?", "Negative": "n\u00ed anail\u00edseoimis"}, "Extended": {"Affirmative": "d'anail\u00edseodh muid", "Question": "an anail\u00edseodh muid?", "Negative": "n\u00ed anail\u00edseodh muid"}}, "2 Plural": {"Affirmative": "d'anail\u00edseodh sibh", "Question": "an anail\u00edseodh sibh?", "Negative": "n\u00ed anail\u00edseodh sibh"}, "3 Plural": {"Compressed": {"Affirmative": "d'anail\u00edseoid\u00eds", "Question": "an anail\u00edseoid\u00eds?", "Negative": "n\u00ed anail\u00edseoid\u00eds"}, "Extended": {"Affirmative": "d'anail\u00edseodh siad", "Question": "an anail\u00edseodh siad?", "Negative": "n\u00ed anail\u00edseodh siad"}}, "Passive": {"Affirmative": "d'anail\u00edseofa\u00ed", "Question": "an anail\u00edseofa\u00ed?", "Negative": "n\u00ed anail\u00edseofa\u00ed"}}, "imper": {"1 Singular": {"Affirmative": "anail\u00eds\u00edm!", "Negative": "n\u00e1 hanail\u00eds\u00edm!"}, "2 Singular": {"Affirmative": "anail\u00edsigh!", "Negative": "n\u00e1 hanail\u00edsigh!"}, "3 Singular": {"Male": {"Affirmative": "anail\u00eds\u00edodh s\u00e9!", "Negative": "n\u00e1 hanail\u00eds\u00edodh s\u00e9!"}, "Female": {"Affirmative": "anail\u00eds\u00edodh s\u00ed!", "Negative": "n\u00e1 hanail\u00eds\u00edodh s\u00ed!"}}, "1 Plural": {"Compressed": {"Affirmative": "anail\u00eds\u00edmis!", "Negative": "n\u00e1 hanail\u00eds\u00edmis!"}, "Extended": {"Affirmative": "anail\u00eds\u00edodh muid!", "Negative": "n\u00e1 hanail\u00eds\u00edodh muid!"}}, "2 Plural": {"Affirmative": "anail\u00eds\u00edg\u00ed!", "Negative": "n\u00e1 hanail\u00eds\u00edg\u00ed!"}, "3 Plural": {"Compressed": {"Affirmative": "anail\u00eds\u00edd\u00eds!", "Negative": "n\u00e1 hanail\u00eds\u00edd\u00eds!"}, "Extended": {"Affirmative": "anail\u00eds\u00edodh siad!", "Negative": "n\u00e1 hanail\u00eds\u00edodh siad!"}}, "Passive": {"Affirmative": "anail\u00eds\u00edtear!", "Negative": "n\u00e1 hanail\u00eds\u00edtear!"}}, "pastConti": {"1 Singular": {"Affirmative": "d'anail\u00eds\u00ednn", "Question": "an anail\u00eds\u00ednn?", "Negative": "n\u00ed anail\u00eds\u00ednn"}, "2 Singular": {"Affirmative": "d'anail\u00eds\u00edte\u00e1", "Question": "an anail\u00eds\u00edte\u00e1?", "Negative": "n\u00ed anail\u00eds\u00edte\u00e1"}, "3 Singular": {"Male": {"Affirmative": "d'anail\u00eds\u00edodh s\u00e9", "Question": "an anail\u00eds\u00edodh s\u00e9?", "Negative": "n\u00ed anail\u00eds\u00edodh s\u00e9"}, "Female": {"Affirmative": "d'anail\u00eds\u00edodh s\u00ed", "Question": "an anail\u00eds\u00edodh s\u00ed?", "Negative": "n\u00ed anail\u00eds\u00edodh s\u00ed"}}, "1 Plural": {"Compressed": {"Affirmative": "d'anail\u00eds\u00edmis", "Question": "an anail\u00eds\u00edmis?", "Negative": "n\u00ed anail\u00eds\u00edmis"}, "Extended": {"Affirmative": "d'anail\u00eds\u00edodh muid", "Question": "an anail\u00eds\u00edodh muid?", "Negative": "n\u00ed anail\u00eds\u00edodh muid"}}, "2 Plural": {"Affirmative": "d'anail\u00eds\u00edodh sibh", "Question": "an anail\u00eds\u00edodh sibh?", "Negative": "n\u00ed anail\u00eds\u00edodh sibh"}, "3 Plural": {"Compressed": {"Affirmative": "d'anail\u00eds\u00edd\u00eds", "Question": "an anail\u00eds\u00edd\u00eds?", "Negative": "n\u00ed anail\u00eds\u00edd\u00eds"}, "Extended": {"Affirmative": "d'anail\u00eds\u00edodh siad", "Question": "an anail\u00eds\u00edodh siad?", "Negative": "n\u00ed anail\u00eds\u00edodh siad"}}, "Passive": {"Affirmative": "d'anail\u00eds\u00edt\u00ed", "Question": "an anail\u00eds\u00edt\u00ed?", "Negative": "n\u00ed anail\u00eds\u00edt\u00ed"}}, "subj": {"1 Singular": {"Affirmative": "go n-anail\u00eds\u00ed m\u00e9", "Negative": "n\u00e1r anail\u00eds\u00ed m\u00e9"}, "2 Singular": {"Affirmative": "go n-anail\u00eds\u00ed t\u00fa", "Negative": "n\u00e1r anail\u00eds\u00ed t\u00fa"}, "3 Singular": {"Male": {"Affirmative": "go n-anail\u00eds\u00ed s\u00e9", "Negative": "n\u00e1r anail\u00eds\u00ed s\u00e9"}, "Female": {"Affirmative": "go n-anail\u00eds\u00ed s\u00ed", "Negative": "n\u00e1r anail\u00eds\u00ed s\u00ed"}}, "1 Plural": {"Compressed": {"Affirmative": "go n-anail\u00eds\u00edmid", "Negative": "n\u00e1r anail\u00eds\u00edmid"}, "Extended": {"Affirmative": "go n-anail\u00eds\u00ed muid", "Negative": "n\u00e1r anail\u00eds\u00ed muid"}}, "2 Plural": {"Affirmative": "go n-anail\u00eds\u00ed sibh", "Negative": "n\u00e1r anail\u00eds\u00ed sibh"}, "3 Plural": {"Affirmative": "go n-anail\u00eds\u00ed siad", "Negative": "n\u00e1r anail\u00eds\u00ed siad"}, "Passive": {"Affirmative": "go n-anail\u00eds\u00edtear", "Negative": "n\u00e1r anail\u00eds\u00edtear"}}, "verbal noun": "anail\u00edsi\u00fa", "verbal adjective": "anail\u00edsithe"}